ACORDAO-COMPLETO-2469235

ACÓRDÃO DE RELAÇÃO

ACÓRDÃO DE RELAÇÃO 6389/2021 ATA 11/2021 - PRIMEIRA CÂMARA

Acórdão 6389/2021-TCU-Primeira Câmara
Os Ministros do Tribunal de Contas da União, reunidos em sessão da Primeira Câmara, ACORDAM, por unanimidade, com fundamento nos arts. 1º, inciso V, e 39, inciso II, da Lei nº  8.443/1992, c/c o art. 143, inciso II, do Regimento Interno, em considerar legais para fins de registro os atos de concessão a seguir relacionados, de acordo com os pareceres emitidos nos autos, exceto o ato de interesse da sra. Vanda Luíza Cardoso:
1. Processo TC-Processo 007.848/2021-8 (APOSENTADORIA) 
	1.1. Interessados: Aramizio Rodrigues de Freitas (XXX.791.126-XX) ; Clelia Simone Chioquetti Libanio (XXX.753.406-XX) ; Edna Lucia Flores (XXX.756.696-XX) ; Maria Luiza Mendonca Pereira Jorge (XXX.698.476-XX) ; Silvia Duarte Andrade (XXX.750.506-XX) ; Simone Maria Avila Silva Reis (XXX.261.436-XX) ; Simone de Sousa (XXX.664.656-XX) ; Sirley Pereira de Sousa (XXX.441.206-XX) ; Vanda Cunha Albieri Nery (XXX.568.136-XX) ; Vanda Luíza Cardoso (XXX.291.836-XX) 
	1.2. Órgão/Entidade: Fundação Universidade Federal de Uberlândia
	1.3. Relator: Ministro Benjamin Zymler
	1.4. Representante do Ministério Público: Procurador Marinus Eduardo De Vries Marsico
	1.5. Unidade Técnica: Secretaria de Fiscalização de Integridade de Atos e Pagamentos de Pessoal e de Benefícios Sociais (Sefip) .
	1.6. Representação legal: não há.
	1.7. Determinações/Recomendações/Orientações:  
	1.7.1. determinar à Fundação Universidade Federal de Uberlândia, relativamente à servidora Vanda Luíza Cardoso, que preste as seguintes informações ou encaminhe os elementos a seguir especificados, no prazo de trinta dias:
	1.7.1.1. quando a servidora concluiu os ensinos fundamental e médio, haja vista a informação constante do Siape, até 2015, no sentido de que a interessada apenas possuía ensino fundamental incompleto;
	1.7.1.2. os comprovantes de conclusão dos ensinos fundamental e médio por parte da servidora;
	1.7.1.3. a data de início do curso de graduação da interessada e esclareça como foi a ela possível concluir esse curso em outra unidade da federação;
	1.7.1.4. as licenças concedidas à servidora desde o ano de 2010 e os respectivos fundamentos legais.

Primeira Câmara

Aramizio Rodrigues de Freitas (XXX.791.126-XX); Clelia Simone Chioquetti Libanio (XXX.753.406-XX); Edna Lucia Flores (XXX.756.696-XX); Maria Luiza Mendonca Pereira Jorge (XXX.698.476-XX); Silvia Duarte Andrade (XXX.750.506-XX); Simone Maria Avila Silva Reis (XXX.261.436-XX); Simone de Sousa (XXX.664.656-XX); Sirley Pereira de Sousa (XXX.441.206-XX); Vanda Cunha Albieri Nery (XXX.568.136-XX); Vanda Luíza Cardoso (XXX.291.836-XX)

ACORDAO-COMPLETO-2518990

Acórdão de Relação 3012/2021 - Plenário

Acórdão de Relação

BENJAMIN ZYMLER

não há.

Procurador Marinus Eduardo De Vries Marsico

APOSENTADORIA (APOS)

Secretaria de Fiscalização de Integridade de Atos e Pagamentos de Pessoal e de Benefícios Sociais (Sefip).